臺灣高等法院臺中分院刑事裁定　　　　　　　　　　　九十一年度抗字第六三六號
　　抗　告　人
　　即受判決人　甲○○
右抗告人因聲請再審案件，不服臺灣南投地方法院中華民國九十一年六月五日所為裁
定（九十一年度聲再字第四號），提起抗告，本院裁定如左：
　　主      文
抗告駁回。
　　理      由
一、抗告人甲○○聲請再審意旨略以：(一)、本案車禍發生地點位於南投縣草屯鎮○○
    路之雙冬橋上，該橋距草屯市區約十公里之距離，依告訴人廖悅廷所提出之澄清
    醫院診斷證明書所載，告訴人所受之傷害為左膝合併後十字韌帶斷裂，告訴人於
    案發日前往澄清醫院平等分院就診，全部過程費時二十三分鐘，且距案發時間已
    有五小時四十分，而依澄清醫院急診病歷記載，告訴人僅有左肩、左手掌、左手
    背、左膝蓋之挫傷而已，顯見告訴人所受傷害為挫傷，而非左膝合併後十字韌帶
    斷裂，又如告訴人如受有左膝合併後十字韌帶斷裂，其大可於車禍發生地草屯市
    區就近之醫院就診，何須前往臺中市之醫院？而其就診時間距案發已有五時餘，
    如何證明告訴人所受傷害與被告之過失有因果關係？況告訴人如受傷嚴重，而有
    左膝合併後十字韌帶斷裂，其根本無法站立，如何可由草屯騎車回臺中？又告訴
    人當日機車後座載有蔡斐依小姐，告訴人如受有左膝合併後十字韌帶斷裂，何以
    乘坐於機車後座之蔡斐依未主張其受有傷害？(二)、聲請人已於九十年三月二十三
    日十六時，向南投縣警察局草屯分局報案，足證被告已於案發後向分局報案，原
    審認被告未符合自首之要件，亦與事實不符；爰依刑事訴訟法第四百廿條第一項
    第六款規定，發現確實之新證據，聲請再審云云。
二、按刑事訴訟法第四百二十條第一項第六款所謂發現確實之新證據，係指該項證據
    ，事實審法院於判決前因未經發現，不及調查斟酌，至其後始行發現者而言，若
    判決前已經當事人提出或聲請調查之證據，或為「聲請人於判決前所明知」，或
    係「事後提出證明，以圖證實在原審前所為有利之主張為真實，既非判決後所發
    見，自不得據以聲請再審」（最高法院二十五年抗字第二九二號、二十八年抗字
    第八號、四十九年臺抗字第七二號、五十年臺抗字第一○四號判決參照）。又刑
    事訴訟法第四百二十條第一項第六款，所謂應受輕於原判決所認罪名之判決，係
    指應受較輕罪名之判決而言，至宣告刑之輕重，乃量刑問題，不在本款所謂「罪
    名」之內（最高法院五十六年度臺抗字第一○二號判例參照）。
三、原審以聲請人因犯業務過失傷害罪，經原審法院於九十一年三月十八日以九十年
    度交易字第一二三號判決判處有期徒刑三月確定，業經原審調閱該院九十年度交
    易字第一二三號卷宗，審認屬實。雖聲請人具狀稱原審判決有前述違誤，惟原確
    定判決就聲請人所提各點理由，均分別於理由欄一及二內詳加論述，而觀諸聲請
    人所提前揭各點再審理由，無非係對原確定判決所為證據取捨及認定事實再為爭
    執，並非有何「發見確實之新證據」；又聲請人謂其係自首云云，縱然屬實，亦
    僅屬應減輕其刑而已，與刑事訴訟法第四百二十條第一項第六款所規定之因發見
    確實之新證據，足認受有罪判決之人，應受無罪、免刑或輕於原判決所認「罪名
    」之判決而得聲請再審之要件不符。況就聲請人所提各點理由之形式上觀察，亦
    無不經調查程序即可顯然認為足以動搖原確定判決之情形，揆諸前開說明，認其
    再審之聲請，為無理由，予以裁定駁回。經核並無不合，抗告意旨，仍執陳詞，
    指摘原裁定不當，為無理由，應予駁回。
四、據上論結，應依刑事訴訟法第四百十二條，裁定如主文。
中      華      民      國　    九十一     年     九      月    十八　　日
                                臺灣高等法院臺中分院刑事第一庭
                              　　　　審判長法　官　陳　紀　綱
                              　　　　　　　法  官  方  艤  駐
                              　　　　　　　法　官　陳　登　源
右正本證明與原本無異。
不得再抗告。
　　　　　　　　　　　　　　　　　　　　　　書記官　林　明　冬
中      華      民      國　    九十一     年     九      月    十九　　日
                                                                        Ｒ
